【裁判字號】    89,自,444
【裁判日期】    890822
【裁判案由】    違反動產擔保交易法
【裁判全文】
臺灣臺中地方法院刑事判決                          八十九年度自字第四四四號
    自  訴  人  甲○○○有限公司  設台中市○○○路○段八十九巷二十一號
    代  表  人  林瑞龍
    被      告  乙○○○
右列被告因違反動產擔保交易法案件，經自訴人提起自訴，本院判決如左：
    主    文
乙○○○無罪。
    理    由
一、自訴意旨略以：被告乙○○○於民國八十八年十月十二日，以動產擔保交易之附
    條件買賣方式，向設於臺中市○○○路○段八十九巷二十一號之自訴人甲○○○
    有限公司（下稱久興公司）貸款，並向忠泰機車行負責人林為購買車牌號碼ＶＴ
    Ｒ─九三五號機車一部，為動產擔保交易之債務人，並約定總價金新台幣（下同
    ）三萬四千元，自八十八年十一月十五日起至八十九年四月十五日止，共分六期
    ，以每月為一期，每期給付六千四百元，於付清價款前，上開標的物仍屬久興公
    司所有，並約定標的物存放地點為臺中縣沙鹿鎮○○路二號乙○○○之住所，在
    價金未付清之前，標的物所有權仍屬於出賣人所有，買受人僅得依約占有使用，
    不得任意遷移、出賣、出質、移轉或為其他處分等。詎被告在取得標的物後，僅
    付款三期，於八十九年四月起之第四期，即拒不付款，並意圖為自己不法之利益
    ，於八十九年三月三十一日間，將該標的物遷移逃匿不知去向，致久勝公司追索
    無著而受有損害。因認被告乙○○○涉有違反動產擔保交易法第三十八條之罪嫌
    云云。
二、按犯罪事實應依證據認定之，無證據不得推定其犯罪事實；又不能證明被告犯罪
    者，應諭知無罪之判決，刑事訴訟法第一百五十四條、第三百零一條第一項分別
    定有明文。
三、本件自訴人認被告涉有違反動產擔保交易法罪嫌，係以有附條件買賣契約書、分
    期附款約定書、交貨驗收證明書、切結書、催告通知書等文件附卷可稽為其主要
    論據。訊據被告於本院調查、審理時均堅決否認有右揭將機車遷移之事實，辯稱
    ：伊有向自訴人貸款購買機車一部，但九二一地震後工作困難，故無法繼續支付
    分期款，但伊有託機車行老闆跟自訴人說明，以便延期清償等語。
四、經查，自訴人於八十九年八月二十二日本院審理時陳稱：「（有無向機車行的老
    闆求證過？）有，忠泰機車行老闆林為有告訴我，被告在三、四月間有打電話跟
    他說要延期清償，因為工作太忙，就忘了告訴我。」等語，自訴人所言與被告辯
    詞相符，被告上開辯詞當可採信，被告於無力繳納分期車款時，即透過購車之車
    行老闆轉告自訴人，其並無拒不繳納車款之意思，當可認定。又被告經自訴人與
    其聯絡後，即與自訴人達成和解，全數清償其尚積欠之車款等情，經自訴人陳述
    在卷並有和解書一份存卷可稽，綜合上開情形，可知被告並無不法利益之意圖，
    此即與動產擔保交易法第三十八條之規定不符。
五、綜上所述，被告所辯無違反動產擔保交易法犯行等語，尚非虛妄，應堪採信。此
    外，復查無其他積極證據足證被告有違反動產擔保交易法之情事，既不能證明被
    告有自訴人所指之犯行，揆諸上揭刑事訴訟法之規定，依法應為無罪之諭知。
據上論斷，應依刑事訴訟法第三百四十三條、第三百零一條第一項，判決如主文。
中      華      民      國    八十九    年      八      月    二十二    日
                                    臺灣臺中地方法院刑事第四庭
                                            法  官  楊  真  明
右正本證明與原本無異。
如不服本判決，應於判決送達後十日內向本院提出上訴狀，上訴於臺灣高等法院臺中
分院( 須附繕本 )。
                                            書記官
中      華      民      國    八十九    年      八      月    二十二    日


司法院資訊處製作；財團法人民間司法改革基金會備份。
